臺灣高雄地方法院刑事判決　　　　　　　　　　　　九十二年度訴字第二八七六號
　　公　訴　人　臺灣高雄地方法院檢察署檢察官
　　被　　　告　甲○○
右列被告因違反毒品危害防制條例案件，經檢察官提起公訴（九十二年度毒偵字第四
六三一號），本院依簡式審判程序判決如左：
    主  文
甲○○連續施用第一級毒品，累犯，處有期徒刑拾月；扣案之海洛因壹包（驗後淨重
零點零捌公克，包裝重零點貳公克）沒收銷燬之。
    事  實
一、甲○○於民國八十一年間因違反肅清煙毒條例案件，經本院以八十二年度訴字第
    二一一號判處科處有期徒刑三年，褫奪公權三年確定，於八十三年九月十七日假
    釋出獄，於假釋期間因違反肅清煙毒條例案件，經本院以八十四年度訴字第二三
    三一號判決判處有期徒刑三年二月確定，於八十四年十一月三日入監執行，並接
    續執行殘刑一年七月八日，俟於八十七年四月二十一日縮短刑期假釋出監，又因
    施用毒品案件被撤銷假釋，而於八十九年七月七日入監執行殘刑二年一月十五日
    ，並於九十一年八月一日縮短刑期執行完畢。復因施用毒品案件，經本院依八十
    七年五月二十日修正公布之毒品危害防制條規定，以八十八年度毒聲字第一八六
    六號裁定送觀察勒戒後，認有繼續施用毒品之傾向，由本院以八十八年度毒聲字
    第九二一六號裁定令入戒治處所施以強制戒治，已於八十九年三月三十日強制戒
    治保護管束期滿，經臺灣高雄地方法院檢察署檢察官於八十九年七月二十七日，
    以八十九年度戒毒偵字第八○九號為不起訴處分確定。詎甲○○仍不知悔改，復
    基於施用第一級毒品海洛因之概括犯意，自九十二年七月初某日起至同年月二十
    三日上午十時許止，在高雄縣旗山鎮○○○路路旁草叢，以將海洛因摻入香煙內
    吸食之方式，連續施用第一級毒品海洛因多次，此期間約每三、四天施用海洛因
    一次。嗣於九十二年七月二十四日上午十時三十五分許，在高雄縣大社鄉○○路
    二○一號前為警查獲，並扣得其所有之第一級毒品海洛因一包（驗後淨重○˙○
    八公克，包裝重○˙二公克）及注射針筒一支，復經本院以九十二年度毒聲字第
    七五二六號裁定送令入戒治處所施以強制戒治。
二、案經高雄縣政府警察局仁武分局報請臺灣高雄地方法院檢察署檢察官偵查起訴。
    理  由
一、本件被告所犯為死刑、無刑徒刑或最輕本刑為三年以上有期徒刑以外之罪，其於
    準備程序中就被訴事實為有罪之陳述，經法官告知簡式審判程序之旨，並聽取公
    訴人之意見後，依刑事訴訟法第二百七十三條之一第一項規定，裁定由受命法官
    獨任進行簡式審判程序，合先敘明。
二、右揭事實，業據被告甲○○於本院準備程序及審理中坦承不諱，且其為警查獲時
    所採集之尿液經送請高縣政府衛生局檢驗結果，呈嗎啡陽性反應，此有該局九十
    二年八月一日九二煙檢字第一四○七號煙毒尿液檢驗成績書暨高雄縣警察局仁武
    分局仁武派出所偵辦毒品案件嫌犯尿液採證檢驗對照表各一紙在卷可憑（見偵查
    卷第一七、一八頁），並有疑似海洛因粉末一包扣案可資佐證，且扣案之疑似海
    洛因粉末經送法務部調查局鑑驗結果，確係含有第一級毒品海洛因成分（驗後淨
    重○˙○八公克，包裝重重○˙二公克），有法務部調查局鑑定通知書九十二年
    八月二十二日編號000000000號鑑定通知書一紙在卷可佐（見偵查卷第
    一九頁），足認被告於右揭時、地有施用第一級毒品海洛因。
三、又被告曾因施用毒品案件，經本院依八十七年五月二十日修正公布之毒品危害防
    制條規定，以八十八年度毒聲字第一八六六號裁定送觀察勒戒後，認有繼續施用
    毒品之傾向，由本院以八十八年度毒聲字第九二一六號裁定令入戒治處所施以強
    制戒治，已於八十九年三月三十日強制戒治保護管束期滿，經臺灣高雄地方法院
    檢察署檢察官於八十九年七月二十七日，以八十九年度戒毒偵字第八○九號為不
    起訴處分確定，有上開案件不起訴處分書及臺灣高雄地方法院檢察署刑案資料查
    註紀錄表、臺灣高等法院被告全國前案紀錄表各一份在卷足憑。按「犯毒品危害
    防制條例第十條之施用毒品罪者，檢察官應先將被告送勒戒處所觀察、勒戒，經
    觀察、勒戒後，無繼續施用傾向者，應由檢察官為不起訴之處分；有繼續施用毒
    品之傾向者，由檢察官聲請法院裁定令入戒治處所施以強制戒治，其期間為一年
    。依前項規定為不起訴之處分後，五年內再犯第十條之罪，經觀察、勒戒後，認
    有繼續施用毒品之傾向或三犯以上者，不適用前項之規定」、「依第二十條第二
    項強制戒治期滿或交付保護管束期滿，應由檢察官為不起訴之處分。依前項規定
    為不起訴之處分或不付審理之裁定後，五年內再犯第十條之罪者，不適用前項之
    規定。但應由檢察官聲請法院裁定先令入戒治處所施以強制戒治。三犯以上者，
    亦同。」，八十七年五月二十日修正公布之毒品危害防制條例第二十條第二項、
    第三項及第二十三條分別定有明文（九十一年一月二十三日修正公布之毒品危害
    防制條例亦為相同規定）；又按「犯第十條之罪者，檢察官應聲請法院裁定，令
    被告入勒戒處所觀察、勒戒，其期間不得逾二月。觀察、勒戒後，檢察官依據勒
    戒處所之陳報，認受觀察、勒戒人無繼續施用毒品傾向者，應即釋放，並為不起
    訴之處分；認受觀察、勒戒人有繼續施用毒品傾向者，檢察官應聲請法院裁定令
    入戒治處所強制戒治，其期間為六個月以上，至無繼續強制戒治之必要為止。但
    最長不得逾一年。」、「依第二十條第二項強制戒治期滿，應即釋放，由檢察官
    為不起訴之處分。觀察、勒戒或強制戒治執行完畢釋放後，五年內再犯第十條之
    罪者，檢察官應依法追訴。」，九十二年七月九日修正公布之毒品危害防制條例
    （於九十三年一月九日施行）第二十條第一項、第二項及第二十三條分別定有明
    文；是被告於強制戒治期滿後，五年內再犯本件施用毒品案件，無論依上開三次
    修正施行之毒品危害防制條例，均應追訴處罰。是本件罪證明確，被告犯行，堪
    以認定。
四、查海洛因係毒品危害防制條例第二條第二項第一款所稱之第一級毒品，不得持有
    、施用。被告犯罪後，毒品危害防制條例雖於九十二年七月九日修正公布，並自
    九十三年一月九日施行，惟同法第十條第一項並未修正，自無新舊法比較之必要
    。是核被告施用海洛因之行為，係犯該條例第十條第一項之施用第一級毒品罪。
    被告持有海洛因後，進而施用，其持有之低度行為應為施用之高度行為所吸收，
    不另論罪。又被告先後施用第一級毒品海洛因之犯行，時間緊接，方法相同，係
    觸犯構成要件相同之罪名，顯係基於概括之犯意為之，應依連續犯之規定，以一
    罪論，並依法加重其刑。公訴人起訴事實雖僅論及被告於九十二年七月二十四日
    上午十時三十五分許起回溯二十四小時內某時施用第一級毒品海洛因之犯行，惟
    被告其餘施用第一級毒品海洛因之犯行既經本院認定屬實，而與起訴之犯罪事實
    有連續犯之裁判上一罪關係，已如前述，依審判不可分原則，亦應為起訴效力所
    及，本院自得併予審理，附此敘明。再被告於八十一年間因違反肅清煙毒條例案
    件，經本院以八十二年度訴字第二一一號判處科處有期徒刑三年，處奪公權三年
    確定，於八十三年九月十七日假釋出獄，於假釋期間因違反肅清煙毒條例案件，
    經本院以八十四年度訴字第二三三一號判決判處有期徒刑三年二月確定，於八十
    四年十一月三日入監執行，並接續執行殘刑一年七月八日，俟於八十七年四月二
    十一日縮短刑期假釋出監，又因施用毒品案件被撤銷假釋，而於八十九年七月七
    日入監執行殘刑二年一月十五日，並於九十一年八月一日縮短刑期執行完畢，此
    有臺灣高等法院被告全國前案紀錄表暨臺灣高雄地方法院檢察署被告前案查註記
    錄表附卷可稽，其於有期徒刑執行完畢後，五年以內再犯本件有期徒刑以上之罪
    ，為累犯，應依刑法第四十七條之規定加重其刑，並依法遞加之。爰審酌被告素
    行不良，已有違反肅清煙毒條例之前科紀錄，且前曾因施用毒品，分別經觀察、
    勒戒及強制戒治後，仍不知悔改警惕，猶繼續施用毒品，本不宜寬貸，惟念其犯
    後坦承犯行，尚知悔悟，且施用毒品乃自戕行為，及對社會危害性等一切情狀，
    分別量處如主文所示之刑，並定其應執行刑，以資懲儆。又扣案之第一級毒品海
    洛因一包（驗後淨重○˙○八公克，包裝重重○˙二公克，因海洛因殘渣附著於
    包裝上剝離不易，應將包裝之整體視為海洛因毒品），應依毒品危害防制條例第
    十八條第一項前段規定，不問屬於犯人與否，沒收銷燬之；而送驗時所耗損之毒
    品既已滅失，爰不另為沒收銷燬之諭知。至扣案之注射針筒一支，雖係被告所有
    ，然非供被告犯本罪所用之物，而係其用來施打賽鴿藥物所用，已據被告陳明在
    卷，且該針筒經送請臺灣高雄大學附設中和紀念醫院檢驗結果，亦呈海洛因陰性
    反應，此有該院九十三年二月十七日編號九三○二─一六五號檢驗報告一紙在卷
    可憑（見本院卷第四六頁），爰不另為沒收之諭知，附此敘明。
據上論斷，應依刑事訴訟法第二百九十九條第一項前段、第二百七十三條之一第一項
，毒品危害防制條例第十條第一項、第十八條第一項前段，刑法第十一條、第五十六
條、第四十七條，判決如主文。
本案經檢察官乙○○到庭執行職務。
中      華      民      國    九十三    年      三      月     十八     日
                                    臺灣高雄地方法院刑事第七庭
                                        法  官    廖純卿
右正本證明與原本無異。
如不服本判決，應於判決送達後十日內，向本院提出上訴狀。
書記官    劉企萍
中      華      民      國    九十三    年      三      月     十九     日
附錄本判決論罪科刑法條全文：
毒品危害防制條例第十條第一項
施用第一級毒品者，處六月以上五年以下有期徒刑。
